---
title: "Clinical_information"
author: "Wei"
date: '2024-09-25'
output: pdf_document
html_document: default
---

# 1. loading library and function
```{r}
suppressPackageStartupMessages(library(tidyverse))
suppressPackageStartupMessages(library(ggplot2))
suppressPackageStartupMessages(library(openxlsx))
suppressPackageStartupMessages(library(dplyr))
suppressPackageStartupMessages(library(stringr))
options(dplyr.summarise.inform = FALSE)

```

# 2. loading data
```{r}
# Clinical <- read.xlsx("/Users/xuewei/ZxProjects/20240401_GC_cfDNA/00_backup/GC_20240401_566_v3_xw.xlsx", sheet = 1, skipEmptyRows = FALSE)
Clinical <- read.xlsx("/Users/xuewei/ZxProjects/20240408_GC_cfDNA/00_backup/20240612-876-samples-groupA.xlsx", sheet = 1, skipEmptyRows = FALSE, colNames = TRUE)

```

# 3. data processed
## 3.1 Gender
```{r}
Clinical <- Clinical %>% 
  mutate(Sample = GCID) %>% 
  select(-GCID)

Clinical2 <- Clinical %>% 
  mutate(Gender = str_replace_all(gender, 
                                  c("(?i)male" = "Male", 
                                    "(?i)female" = "Female"))) %>%
  select(-gender)

```

## 3.2 Age
```{r}
Clinical3 <- Clinical2 %>% 
  mutate(Age = age) %>% 
  select(-age)

```

## 3.3 Training and validation set 
```{r}
Clinical4 <- Clinical3 %>% 
  mutate(Dataset = str_replace_all(group, c("1-train" = "01_Training", 
                                            "2-in-test" = "02_Internal",
                                            "3-ex-test" = "03_External"
                                            ))) %>% 
  select(-group)

```

## 3.4 使用case_when()函数将 "生存" 改为 0，"死亡" 改为 1，NA 不变
```{r}
Clinical5 <- Clinical4 %>% 
  # dplyr::mutate(OS_status = 状态) %>%
  dplyr::mutate(OS_status = case_when(
    状态 == "生存" ~ 0,
    状态 == "死亡" ~ 1
    )) %>% 
  select(-状态) %>% 
  mutate(OS_status = replace_na(OS_status, "Unknown"))
colnames(Clinical5)[colnames(Clinical5)=="生存时间（月）"] <- "OS_time"

```

## 3.5 使用case_when()函数将 吸烟史.（吸烟1/不吸烟2/戒烟3） 转换
```{r}
Clinical6 <- Clinical5 %>%
  mutate(Smoking_History = case_when(
    `吸烟史（吸烟1/不吸烟2/戒烟3）` == 1 ~ "Smoking",
    `吸烟史（吸烟1/不吸烟2/戒烟3）` == 2 ~ "Non-smoking",
    `吸烟史（吸烟1/不吸烟2/戒烟3）` == 3 ~ "Quit-smoking",
    # TRUE ~ as.character("吸烟史.（吸烟1/不吸烟2/戒烟3）")  # 其他情况保持原值
  )) %>% 
  select(-`吸烟史（吸烟1/不吸烟2/戒烟3）`)

```

## 3.6 使用case_when()函数将 饮酒史.（饮酒1/不饮酒2/戒酒3 ）转换
```{r}
Clinical7 <- Clinical6 %>%
  mutate(Drinking_History = case_when(
    `饮酒史（饮酒1/不饮酒2/戒酒3）` == 1 ~ "Drinking",
    `饮酒史（饮酒1/不饮酒2/戒酒3）` == 2 ~ "Non-drinking",
    `饮酒史（饮酒1/不饮酒2/戒酒3）` == 3 ~ "Quit-drinking",
    # TRUE ~ as.character("饮酒史.（饮酒1/不饮酒2/戒酒3 ）")  # 其他情况保持原值
  )) %>% 
  select(-`饮酒史（饮酒1/不饮酒2/戒酒3）`)

```

## 3.7 使用case_when()函数将 是否有.家族史（是1/否2）转换
```{r}
Clinical8 <- Clinical7 %>% 
  mutate(Family_History = `是否有家族史（是1/否2）`) %>% 
  mutate(Family_History = case_when(
    Family_History == "2" ~ "No",
    is.na(Family_History) | Family_History == "/" ~ Family_History,
    TRUE ~ "Yes"  # 其他情况改为 "Yes"
  )) %>% 
  select(-`是否有家族史（是1/否2）`)

```

## 3.8 临床诊断
```{r}
Clinical9 <- Clinical8 %>% 
  mutate(Clinical_Diagnosis = 临床诊断) %>% 
  select(-临床诊断)

Clinical9 <- Clinical9 %>%
  mutate(Clinical_Diagnosis = case_when(
    grepl("胃|良性肿瘤", Clinical_Diagnosis) ~ "Gastric",
    Clinical_Diagnosis == "体检H" ~ "Physical_examination",
    TRUE ~ "Non-gastric"  # 其他情况改为 "Non-gastric"
  ))

```

## 3.9 status
```{r}
Clinical10 <- Clinical9 %>% 
  mutate(Disease_Group = status) %>% 
  select(-status)

Clinical10 <- Clinical10 %>%
  mutate(Disease_Group = case_when(
    grepl("malignant", Disease_Group) ~ "Malignant",
    grepl("benign", Disease_Group) ~ "Benign",
    grepl("benign ", Disease_Group) ~ "Benign",
    TRUE ~ Disease_Group  # 其他情况保持不变
  ))

```

## 3.10 临床分期
```{r}
Clinical11 <- Clinical10 %>% 
  mutate(Stage = 临床分期) %>% 
  select(-临床分期)

Clinical11 <- Clinical11 %>%
  mutate(Stage = case_when(
    Stage == "/" ~ "Undetermined",
    Stage == "1" | Stage == "I期" ~ "I",
    Stage == "2" | Stage == "II期" ~ "II",
    Stage == "3" | Stage == "III期" ~ "III",
    Stage == "4" | Stage == "IV期" ~ "IV",
    TRUE ~ Stage  # 其他情况保持不变
  ))

```

## 3.11 分化程度
```{r}
Clinical12 <- Clinical11 %>% 
  mutate(Differentiation = 分化程度) %>% 
  select(-分化程度)

Clinical12 <- Clinical12 %>%
  mutate(Differentiation = case_when(
    Differentiation == "/" ~ "Undetermined",
    grepl("中-低分化|中低分化", Differentiation) ~ "Low_Mid",
    Differentiation == "中-高分化" ~ "Low_High",
    Differentiation == "中高分化" ~ "Low_High",
    Differentiation == "中分化" ~ "Mid",
    Differentiation == "中-低" ~ "Mid_Low",
    Differentiation == "中" ~ "Mid",
    Differentiation == "低分化" ~ "Low",
    grepl("高-中分化|高中分化|高-中", Differentiation) ~ "High_Mid",
    Differentiation == "高分化" ~ "High",
    Differentiation == "高" ~ "High",
    TRUE ~ Differentiation  # 其他情况保持不变
  ))

Clinical12 <- Clinical12 %>% 
  mutate(Differentiation = case_when(Differentiation == "High" ~ "High",
                                     Differentiation == "High_Mid" ~ "High",
                                     Differentiation == "Mid" ~ "Mid",
                                     Differentiation == "Mid_Low" ~ "Mid",
                                     Differentiation == "Low" ~ "Low",
                                     Differentiation == "Low_High" ~ "Low",
                                     Differentiation == "Low_Mid" ~ "Low",
                                     Differentiation == "Undetermined" ~ "Undetermined",
  ))

```

## 3.12 hMLH1, hMSH2, hMSH6, PMS2 阳性个数
```{r}
Clinical13 <- Clinical12 %>% 
  mutate(MMR_num = 阳性个数) %>% 
  mutate(MSS_Group = case_when(MMR_num == '4' ~ "MSS",
                               MMR_num == '0' ~ "MSI-H",
                               MMR_num == '1' ~ "MSI-H",
                               MMR_num == '2' ~ "MSI-H",
                               MMR_num == '3' ~ "MSI-H",
  )) %>% 
  mutate(MSS_Group = replace_na(MSS_Group, "Unknown"))

Clinical13 <- Clinical13 %>%
  mutate(MMR = str_replace_all(MMR, "0", "dMMR")) %>% 
  mutate(MMR = str_replace_all(MMR, "1", "pMMR")) %>% 
  mutate(MMR_Group = case_when(MMR == 'dMMR' ~ "dMMR",
                               MMR == 'pMMR' ~ "pMMR",
  )) %>% 
  mutate(MMR_Group = replace_na(MMR_Group, "Unknown"))

```

## 3.13 HER2
```{r}
Clinical14 <- Clinical13 %>% 
  mutate(HER2_Status = HER2)

Clinical14 <- Clinical14 %>%
  mutate(HER2_Status = case_when(
    HER2_Status == "/" ~ "Undetermined",
    HER2_Status == "阴性" ~ "HER2-",
    HER2_Status == "0" ~ "HER2-",
    HER2_Status == "1+" ~ "HER2-",
    HER2_Status == "2+" ~ "HER2+",
    HER2_Status == "3+" ~ "HER2+",
    TRUE ~ HER2_Status  # 其他情况保持不变
  ))

```

## 3.14 CEA, CA199, AFP（<=8.78ng/ml）, CA125(<=35.00U/ml), CA242(<=20.00U/ml), CA724(<=6.90U/ml) [CEA<=5.00ng/ml，CA199<=37.00U/ml，AFP<=8.78ng/ml, CA125<=35.00U/ml, CA242<=20.00U/ml, CA724<=6.90U/ml]
```{r}
Clinical15 <- Clinical14 %>% 
  mutate(AFP = `AFP(＜=8.7ng/ml)`) %>% 
  mutate(CA125 = `CA125(＜=35.00U/ml）`) %>% 
  mutate(CA242 = `CA242(＜=20.00U/ml)`) %>% 
  mutate(CA724 = `CA724(＜=6.90U/ml)`) %>% 
  select(-`AFP(＜=8.7ng/ml)`, -`CA125(＜=35.00U/ml）`, -`CA242(＜=20.00U/ml)`, - `CA724(＜=6.90U/ml)`)

```

## 3.15 Tumor location
```{r}
Clinical16 <- Clinical15 %>% 
  mutate(Tumor_Location01 = `发病部位1`) %>% 
  mutate(Tumor_Location02 = `发病部位2`) %>% 
  select(-`发病部位1`, -`发病部位2`)

```

## 3.20 ranking
```{r}
Clinical20 <- Clinical16 %>% 
  select(Sample, Gender, Age, Stage, Disease_Group, OS_status, OS_time, MMR, MMR_num, MMR_Group, MSS_Group, HER2_Status, Smoking_History, Drinking_History, Family_History, Clinical_Diagnosis, Differentiation, CEA, CA199, AFP, CA125, CA242, CA724, Mean_length, Median_length, MEAN_INSERT_SIZE, MEDIAN_INSERT_SIZE, Dataset, everything())

write_rds(Clinical20, "GC_Clinical_info_20240925.rds")

```

## 3.21 MSI
```{r}
table(Clinical16$MSS_Group)

```


# 4. Table_info
```{r}
Clinical20 <- read_rds("GC_Clinical_info_20240925.rds")

Table_info01 <- Clinical20 %>% 
  select(Sample, Gender, Age, Stage, Disease_Group, MMR_Group, MSS_Group, HER2_Status, Smoking_History, Drinking_History, Family_History, Differentiation)

write.table(Table_info01, file="GC_Table_info_20240925.txt", sep = "\t", quote=F, row.names = F, col.names = T)

```

## 4.1 table1
```{r}
# 安装和加载tableone包
# if(!require(tableone)) install.packages("tableone")
library(tableone)

# 加载readr包来读取CSV文件
# if(!require(readr)) install.packages("readr")
library(readr)

# 读取数据
data <- read.csv("GC_Table_info_20240925.txt", sep = "\t", h = T, check.names = F)

# 创建Table 1
# 首先指定哪些变量是分类的，哪些是连续的
categoricalVars <- c("Gender", "Stage", "Disease_Group", "Smoking_History", "Drinking_History", "Family_History", "Differentiation", "MMR_Group", "MSS_Group", "HER2_Status", "MMR")
continuousVars <- c("Age")

# 使用CreateTableOne创建表格
table1 <- CreateTableOne(vars = categoricalVars, strata = "Disease_Group", data = data, factorVars = categoricalVars)

# 打印表格
print(table1)

```

## 4.2 save Table1
```{r}
table2 <- print(table1, #构建的table函数（包括条件1.2）
                showAllLevels=TRUE, #显示所有变量
                nonnormal = nonvar) #条件3
write.csv(table2, file = "Table1_v1.csv")

table3 <- print(table1, #构建的table函数（带条件1.2.3）
                nonnormal = nonvar,#条件4
                #exact = exactvars, #条件5
                catDigits = 2, contDigits = 3, pDigits = 4, #附加条件
                showAllLevels=TRUE, #显示所有变量
                quote = FALSE, # 不显示引号
                noSpaces = TRUE, # #删除用于对齐的空格
                printToggle = TRUE) #展示输出结果*`
write.csv(table3, file = "Table1_v2.csv")

```


```{r}
print(table1)

```

```{r}
print(table2)

```

```{r}
print(table3)

```



```{r}
subtype <- Clinical20 %>% 
  select(Sample, OS_status, OS_time, MSS_Group, HER2_Status)

write.table(subtype, file="GC_subtype_20240925.txt", sep = "\t", quote=F, row.names = F, col.names = T)

```

