---
html_document: default
author: "Wei"
date: '2024-09-25'
output:
pdf_document: default
title: "receiver operating characteristic curve (ROC curve)"
---

# 1. loading library and function
```{r}
suppressPackageStartupMessages(library(tidyverse))
suppressPackageStartupMessages(library(ROCR))
suppressPackageStartupMessages(library(pROC))
suppressPackageStartupMessages(library(caret))
suppressPackageStartupMessages(library(tibble))
suppressPackageStartupMessages(library(ggplot2))
suppressPackageStartupMessages(library(openxlsx))
suppressPackageStartupMessages(library(dplyr))
suppressPackageStartupMessages(library(stringr))
options(dplyr.summarise.inform = FALSE)

```

# 2. loading data
```{r}
cv1 <- read.xlsx("/Users/xuewei/ZxProjects/20240408_GC_cfDNA/202409/32_AUC/Top100_features/cv1.xlsx", sheet = 1, skipEmptyRows = FALSE, colNames = TRUE)
colnames(cv1)<-c("predicted", "predicted_prob", "actual", "Sample")

cv2 <- read.xlsx("/Users/xuewei/ZxProjects/20240408_GC_cfDNA/202409/32_AUC/Top100_features/cv2.xlsx", sheet = 1, skipEmptyRows = FALSE, colNames = TRUE)
colnames(cv2)<-c("predicted", "predicted_prob", "actual", "Sample")

cv3 <- read.xlsx("/Users/xuewei/ZxProjects/20240408_GC_cfDNA/202409/32_AUC/Top100_features/cv3.xlsx", sheet = 1, skipEmptyRows = FALSE, colNames = TRUE)
colnames(cv3)<-c("predicted", "predicted_prob", "actual", "Sample")

cv4 <- read.xlsx("/Users/xuewei/ZxProjects/20240408_GC_cfDNA/202409/32_AUC/Top100_features/cv4.xlsx", sheet = 1, skipEmptyRows = FALSE, colNames = TRUE)
colnames(cv4)<-c("predicted", "predicted_prob", "actual", "Sample")

cv5 <- read.xlsx("/Users/xuewei/ZxProjects/20240408_GC_cfDNA/202409/32_AUC/Top100_features/cv5.xlsx", sheet = 1, skipEmptyRows = FALSE, colNames = TRUE)
colnames(cv5)<-c("predicted", "predicted_prob", "actual", "Sample")

cv6 <- read.xlsx("/Users/xuewei/ZxProjects/20240408_GC_cfDNA/202409/32_AUC/Top100_features/cv6.xlsx", sheet = 1, skipEmptyRows = FALSE, colNames = TRUE)
colnames(cv6)<-c("predicted", "predicted_prob", "actual", "Sample")

cv7 <- read.xlsx("/Users/xuewei/ZxProjects/20240408_GC_cfDNA/202409/32_AUC/Top100_features/cv7.xlsx", sheet = 1, skipEmptyRows = FALSE, colNames = TRUE)
colnames(cv7)<-c("predicted", "predicted_prob", "actual", "Sample")

cv8 <- read.xlsx("/Users/xuewei/ZxProjects/20240408_GC_cfDNA/202409/32_AUC/Top100_features/cv8.xlsx", sheet = 1, skipEmptyRows = FALSE, colNames = TRUE)
colnames(cv8)<-c("predicted", "predicted_prob", "actual", "Sample")

cv9 <- read.xlsx("/Users/xuewei/ZxProjects/20240408_GC_cfDNA/202409/32_AUC/Top100_features/cv9.xlsx", sheet = 1, skipEmptyRows = FALSE, colNames = TRUE)
colnames(cv9)<-c("predicted", "predicted_prob", "actual", "Sample")

cv10 <- read.xlsx("/Users/xuewei/ZxProjects/20240408_GC_cfDNA/202409/32_AUC/Top100_features/cv10.xlsx", sheet = 1, skipEmptyRows = FALSE, colNames = TRUE)
colnames(cv10)<-c("predicted", "predicted_prob", "actual", "Sample")

Training_Dataset <- bind_rows(cv1, cv2, cv3, cv4, cv5, cv6, cv7, cv8, cv9, cv10)
write.xlsx(Training_Dataset, "GC_01_Training_Dataset_20240925.xlsx")

# write.table(Training_Dataset, file="GC_01_Training_Dataset_20240925.txt", sep = "\t", quote=F, row.names = F, col.names = T)

```

# 3. data processed
## 3.1 cv1 calculate Accuracy, AUC, PPV, NPV, Sensitivity and Specificity
```{r}
# 将 predicted 和 actual 转换为因子并使用相同的水平
cv1$predicted <- factor(cv1$predicted, levels = c(0, 1))
cv1$actual <- factor(cv1$actual, levels = c(1, 0))

# 计算混淆矩阵
cv1_conf_matrix <- confusionMatrix(cv1$predicted, cv1$actual)

# 计算准确率
cv1_accuracy <- cv1_conf_matrix$overall['Accuracy']

# 计算AUC
cv1_auc <- roc(cv1$actual, cv1$predicted_prob)$auc

# 计算阳性预测值（PPV）
cv1_ppv <- cv1_conf_matrix$byClass['Pos Pred Value']

# 计算阴性预测值（NPV）
cv1_npv <- cv1_conf_matrix$byClass['Neg Pred Value']

# 计算敏感性（Sensitivity）
cv1_sensitivity <- cv1_conf_matrix$byClass['Sensitivity']

# 计算特异性（Specificity）
cv1_specificity <- cv1_conf_matrix$byClass['Specificity']

# Non-GC and GC count
cv1_count <- table(cv1$actual)

# 打印结果
print(paste("Accuracy:", round(cv1_accuracy, 3)))
print(paste("AUC:", round(cv1_auc, 3)))
print(paste("PPV:", round(cv1_ppv, 3)))
print(paste("NPV:", round(cv1_npv, 3)))
print(paste("Sensitivity:", round(cv1_sensitivity, 3)))
print(paste("Specificity:", round(cv1_specificity, 3)))
print(paste("Non-GC:", cv1_count[1]))
print(paste("GC:", cv1_count[2]))

```

## 3.2 cv2 calculate Accuracy, AUC, PPV, NPV, Sensitivity and Specificity
```{r}
# 将 predicted 和 actual 转换为因子并使用相同的水平
cv2$predicted <- factor(cv2$predicted, levels = c(0, 1))
cv2$actual <- factor(cv2$actual, levels = c(1, 0))

# 计算混淆矩阵
cv2_conf_matrix <- confusionMatrix(cv2$predicted, cv2$actual)

# 计算准确率
cv2_accuracy <- cv2_conf_matrix$overall['Accuracy']

# 计算AUC
cv2_auc <- roc(cv2$actual, cv2$predicted_prob)$auc

# 计算阳性预测值（PPV）
cv2_ppv <- cv2_conf_matrix$byClass['Pos Pred Value']

# 计算阴性预测值（NPV）
cv2_npv <- cv2_conf_matrix$byClass['Neg Pred Value']

# 计算敏感性（Sensitivity）
cv2_sensitivity <- cv2_conf_matrix$byClass['Sensitivity']

# 计算特异性（Specificity）
cv2_specificity <- cv2_conf_matrix$byClass['Specificity']

# Non-GC and GC count
cv2_count <- table(cv2$actual)

# 打印结果
print(paste("Accuracy:", round(cv2_accuracy, 3)))
print(paste("AUC:", round(cv2_auc, 3)))
print(paste("PPV:", round(cv2_ppv, 3)))
print(paste("NPV:", round(cv2_npv, 3)))
print(paste("Sensitivity:", round(cv2_sensitivity, 3)))
print(paste("Specificity:", round(cv2_specificity, 3)))
print(paste("Non-GC:", cv2_count[1]))
print(paste("GC:", cv2_count[2]))

```

## 3.3 cv3 calculate Accuracy, AUC, PPV, NPV, Sensitivity and Specificity
```{r}
# 将 predicted 和 actual 转换为因子并使用相同的水平
cv3$predicted <- factor(cv3$predicted, levels = c(0, 1))
cv3$actual <- factor(cv3$actual, levels = c(1, 0))

# 计算混淆矩阵
cv3_conf_matrix <- confusionMatrix(cv3$predicted, cv3$actual)

# 计算准确率
cv3_accuracy <- cv3_conf_matrix$overall['Accuracy']

# 计算AUC
cv3_auc <- roc(cv3$actual, cv3$predicted_prob)$auc

# 计算阳性预测值（PPV）
cv3_ppv <- cv3_conf_matrix$byClass['Pos Pred Value']

# 计算阴性预测值（NPV）
cv3_npv <- cv3_conf_matrix$byClass['Neg Pred Value']

# 计算敏感性（Sensitivity）
cv3_sensitivity <- cv3_conf_matrix$byClass['Sensitivity']

# 计算特异性（Specificity）
cv3_specificity <- cv3_conf_matrix$byClass['Specificity']

# Non-GC and GC count
cv3_count <- table(cv3$actual)

# 打印结果
print(paste("Accuracy:", round(cv3_accuracy, 3)))
print(paste("AUC:", round(cv3_auc, 3)))
print(paste("PPV:", round(cv3_ppv, 3)))
print(paste("NPV:", round(cv3_npv, 3)))
print(paste("Sensitivity:", round(cv3_sensitivity, 3)))
print(paste("Specificity:", round(cv3_specificity, 3)))
print(paste("Non-GC:", cv3_count[1]))
print(paste("GC:", cv3_count[2]))

```
## 3.4 cv4 calculate Accuracy, AUC, PPV, NPV, Sensitivity and Specificity
```{r}
# 将 predicted 和 actual 转换为因子并使用相同的水平
cv4$predicted <- factor(cv4$predicted, levels = c(0, 1))
cv4$actual <- factor(cv4$actual, levels = c(1, 0))

# 计算混淆矩阵
cv4_conf_matrix <- confusionMatrix(cv4$predicted, cv4$actual)

# 计算准确率
cv4_accuracy <- cv4_conf_matrix$overall['Accuracy']

# 计算AUC
cv4_auc <- roc(cv4$actual, cv4$predicted_prob)$auc

# 计算阳性预测值（PPV）
cv4_ppv <- cv4_conf_matrix$byClass['Pos Pred Value']

# 计算阴性预测值（NPV）
cv4_npv <- cv4_conf_matrix$byClass['Neg Pred Value']

# 计算敏感性（Sensitivity）
cv4_sensitivity <- cv4_conf_matrix$byClass['Sensitivity']

# 计算特异性（Specificity）
cv4_specificity <- cv4_conf_matrix$byClass['Specificity']

# Non-GC and GC count
cv4_count <- table(cv4$actual)

# 打印结果
print(paste("Accuracy:", round(cv4_accuracy, 3)))
print(paste("AUC:", round(cv4_auc, 3)))
print(paste("PPV:", round(cv4_ppv, 3)))
print(paste("NPV:", round(cv4_npv, 3)))
print(paste("Sensitivity:", round(cv4_sensitivity, 3)))
print(paste("Specificity:", round(cv4_specificity, 3)))
print(paste("Non-GC:", cv4_count[1]))
print(paste("GC:", cv4_count[2]))

```
## 3.5 cv5 calculate Accuracy, AUC, PPV, NPV, Sensitivity and Specificity
```{r}
# 将 predicted 和 actual 转换为因子并使用相同的水平
cv5$predicted <- factor(cv5$predicted, levels = c(0, 1))
cv5$actual <- factor(cv5$actual, levels = c(1, 0))

# 计算混淆矩阵
cv5_conf_matrix <- confusionMatrix(cv5$predicted, cv5$actual)

# 计算准确率
cv5_accuracy <- cv5_conf_matrix$overall['Accuracy']

# 计算AUC
cv5_auc <- roc(cv5$actual, cv5$predicted_prob)$auc

# 计算阳性预测值（PPV）
cv5_ppv <- cv5_conf_matrix$byClass['Pos Pred Value']

# 计算阴性预测值（NPV）
cv5_npv <- cv5_conf_matrix$byClass['Neg Pred Value']

# 计算敏感性（Sensitivity）
cv5_sensitivity <- cv5_conf_matrix$byClass['Sensitivity']

# 计算特异性（Specificity）
cv5_specificity <- cv5_conf_matrix$byClass['Specificity']

# Non-GC and GC count
cv5_count <- table(cv5$actual)

# 打印结果
print(paste("Accuracy:", round(cv5_accuracy, 3)))
print(paste("AUC:", round(cv5_auc, 3)))
print(paste("PPV:", round(cv5_ppv, 3)))
print(paste("NPV:", round(cv5_npv, 3)))
print(paste("Sensitivity:", round(cv5_sensitivity, 3)))
print(paste("Specificity:", round(cv5_specificity, 3)))
print(paste("Non-GC:", cv5_count[1]))
print(paste("GC:", cv5_count[2]))

```

## 3.6 cv6 calculate Accuracy, AUC, PPV, NPV, Sensitivity and Specificity
```{r}
# 将 predicted 和 actual 转换为因子并使用相同的水平
cv6$predicted <- factor(cv6$predicted, levels = c(0, 1))
cv6$actual <- factor(cv6$actual, levels = c(1, 0))

# 计算混淆矩阵
cv6_conf_matrix <- confusionMatrix(cv6$predicted, cv6$actual)

# 计算准确率
cv6_accuracy <- cv6_conf_matrix$overall['Accuracy']

# 计算AUC
cv6_auc <- roc(cv6$actual, cv6$predicted_prob)$auc

# 计算阳性预测值（PPV）
cv6_ppv <- cv6_conf_matrix$byClass['Pos Pred Value']

# 计算阴性预测值（NPV）
cv6_npv <- cv6_conf_matrix$byClass['Neg Pred Value']

# 计算敏感性（Sensitivity）
cv6_sensitivity <- cv6_conf_matrix$byClass['Sensitivity']

# 计算特异性（Specificity）
cv6_specificity <- cv6_conf_matrix$byClass['Specificity']

# Non-GC and GC count
cv6_count <- table(cv6$actual)

# 打印结果
print(paste("Accuracy:", round(cv6_accuracy, 3)))
print(paste("AUC:", round(cv6_auc, 3)))
print(paste("PPV:", round(cv6_ppv, 3)))
print(paste("NPV:", round(cv6_npv, 3)))
print(paste("Sensitivity:", round(cv6_sensitivity, 3)))
print(paste("Specificity:", round(cv6_specificity, 3)))
print(paste("Non-GC:", cv6_count[1]))
print(paste("GC:", cv6_count[2]))

```
## 3.7 cv7 calculate Accuracy, AUC, PPV, NPV, Sensitivity and Specificity
```{r}
# 将 predicted 和 actual 转换为因子并使用相同的水平
cv7$predicted <- factor(cv7$predicted, levels = c(0, 1))
cv7$actual <- factor(cv7$actual, levels = c(1, 0))

# 计算混淆矩阵
cv7_conf_matrix <- confusionMatrix(cv7$predicted, cv7$actual)

# 计算准确率
cv7_accuracy <- cv7_conf_matrix$overall['Accuracy']

# 计算AUC
cv7_auc <- roc(cv7$actual, cv7$predicted_prob)$auc

# 计算阳性预测值（PPV）
cv7_ppv <- cv7_conf_matrix$byClass['Pos Pred Value']

# 计算阴性预测值（NPV）
cv7_npv <- cv7_conf_matrix$byClass['Neg Pred Value']

# 计算敏感性（Sensitivity）
cv7_sensitivity <- cv7_conf_matrix$byClass['Sensitivity']

# 计算特异性（Specificity）
cv7_specificity <- cv7_conf_matrix$byClass['Specificity']

# Non-GC and GC count
cv7_count <- table(cv7$actual)

# 打印结果
print(paste("Accuracy:", round(cv7_accuracy, 3)))
print(paste("AUC:", round(cv7_auc, 3)))
print(paste("PPV:", round(cv7_ppv, 3)))
print(paste("NPV:", round(cv7_npv, 3)))
print(paste("Sensitivity:", round(cv7_sensitivity, 3)))
print(paste("Specificity:", round(cv7_specificity, 3)))
print(paste("Non-GC:", cv7_count[1]))
print(paste("GC:", cv7_count[2]))

```
## 3.8 cv8 calculate Accuracy, AUC, PPV, NPV, Sensitivity and Specificity
```{r}
# 将 predicted 和 actual 转换为因子并使用相同的水平
cv8$predicted <- factor(cv8$predicted, levels = c(0, 1))
cv8$actual <- factor(cv8$actual, levels = c(1, 0))

# 计算混淆矩阵
cv8_conf_matrix <- confusionMatrix(cv8$predicted, cv8$actual)

# 计算准确率
cv8_accuracy <- cv8_conf_matrix$overall['Accuracy']

# 计算AUC
cv8_auc <- roc(cv8$actual, cv8$predicted_prob)$auc

# 计算阳性预测值（PPV）
cv8_ppv <- cv8_conf_matrix$byClass['Pos Pred Value']

# 计算阴性预测值（NPV）
cv8_npv <- cv8_conf_matrix$byClass['Neg Pred Value']

# 计算敏感性（Sensitivity）
cv8_sensitivity <- cv8_conf_matrix$byClass['Sensitivity']

# 计算特异性（Specificity）
cv8_specificity <- cv8_conf_matrix$byClass['Specificity']

# Non-GC and GC count
cv8_count <- table(cv8$actual)

# 打印结果
print(paste("Accuracy:", round(cv8_accuracy, 3)))
print(paste("AUC:", round(cv8_auc, 3)))
print(paste("PPV:", round(cv8_ppv, 3)))
print(paste("NPV:", round(cv8_npv, 3)))
print(paste("Sensitivity:", round(cv8_sensitivity, 3)))
print(paste("Specificity:", round(cv8_specificity, 3)))
print(paste("Non-GC:", cv8_count[1]))
print(paste("GC:", cv8_count[2]))

```
## 3.9 cv9 calculate Accuracy, AUC, PPV, NPV, Sensitivity and Specificity
```{r}
# 将 predicted 和 actual 转换为因子并使用相同的水平
cv9$predicted <- factor(cv9$predicted, levels = c(0, 1))
cv9$actual <- factor(cv9$actual, levels = c(1, 0))

# 计算混淆矩阵
cv9_conf_matrix <- confusionMatrix(cv9$predicted, cv9$actual)

# 计算准确率
cv9_accuracy <- cv9_conf_matrix$overall['Accuracy']

# 计算AUC
cv9_auc <- roc(cv9$actual, cv9$predicted_prob)$auc

# 计算阳性预测值（PPV）
cv9_ppv <- cv9_conf_matrix$byClass['Pos Pred Value']

# 计算阴性预测值（NPV）
cv9_npv <- cv9_conf_matrix$byClass['Neg Pred Value']

# 计算敏感性（Sensitivity）
cv9_sensitivity <- cv9_conf_matrix$byClass['Sensitivity']

# 计算特异性（Specificity）
cv9_specificity <- cv9_conf_matrix$byClass['Specificity']

# Non-GC and GC count
cv9_count <- table(cv9$actual)

# 打印结果
print(paste("Accuracy:", round(cv9_accuracy, 3)))
print(paste("AUC:", round(cv9_auc, 3)))
print(paste("PPV:", round(cv9_ppv, 3)))
print(paste("NPV:", round(cv9_npv, 3)))
print(paste("Sensitivity:", round(cv9_sensitivity, 3)))
print(paste("Specificity:", round(cv9_specificity, 3)))
print(paste("Non-GC:", cv9_count[1]))
print(paste("GC:", cv9_count[2]))

```

## 3.10 cv10 calculate Accuracy, AUC, PPV, NPV, Sensitivity and Specificity
```{r}
# 将 predicted 和 actual 转换为因子并使用相同的水平
cv10$predicted <- factor(cv10$predicted, levels = c(0, 1))
cv10$actual <- factor(cv10$actual, levels = c(1, 0))

# 计算混淆矩阵
cv10_conf_matrix <- confusionMatrix(cv10$predicted, cv10$actual)

# 计算准确率
cv10_accuracy <- cv10_conf_matrix$overall['Accuracy']

# 计算AUC
cv10_auc <- roc(cv10$actual, cv10$predicted_prob)$auc

# 计算阳性预测值（PPV）
cv10_ppv <- cv10_conf_matrix$byClass['Pos Pred Value']

# 计算阴性预测值（NPV）
cv10_npv <- cv10_conf_matrix$byClass['Neg Pred Value']

# 计算敏感性（Sensitivity）
cv10_sensitivity <- cv10_conf_matrix$byClass['Sensitivity']

# 计算特异性（Specificity）
cv10_specificity <- cv10_conf_matrix$byClass['Specificity']

# Non-GC and GC count
cv10_count <- table(cv10$actual)

# 打印结果
print(paste("Accuracy:", round(cv10_accuracy, 3)))
print(paste("AUC:", round(cv10_auc, 3)))
print(paste("PPV:", round(cv10_ppv, 3)))
print(paste("NPV:", round(cv10_npv, 3)))
print(paste("Sensitivity:", round(cv10_sensitivity, 3)))
print(paste("Specificity:", round(cv10_specificity, 3)))
print(paste("Non-GC:", cv10_count[1]))
print(paste("GC:", cv10_count[2]))

```

## 3.11 Mean of Accuracy, AUC, PPV, NPV, Sensitivity and Specificity
```{r}
mean_accuracy <- sum(cv1_accuracy, cv2_accuracy, cv3_accuracy, cv4_accuracy, cv5_accuracy, cv6_accuracy, cv7_accuracy, cv8_accuracy, cv9_accuracy, cv10_accuracy)/10

mean_auc <- sum(cv1_auc, cv2_auc, cv3_auc, cv4_auc, cv5_auc, cv6_auc, cv7_auc, cv8_auc, cv9_auc, cv10_auc)/10

mean_ppv <- sum(cv1_ppv, cv2_ppv, cv3_ppv, cv4_ppv, cv5_ppv, cv6_ppv, cv7_ppv, cv8_ppv, cv9_ppv, cv10_ppv)/10

mean_npv <- sum(cv1_npv, cv2_npv, cv3_npv, cv4_npv, cv5_npv, cv6_npv, cv7_npv, cv8_npv, cv9_npv, cv10_npv)/10

mean_sensitivity <- sum(cv1_sensitivity, cv2_sensitivity, cv3_sensitivity, cv4_sensitivity, cv5_sensitivity, cv6_sensitivity, cv7_sensitivity, cv8_sensitivity, cv9_sensitivity, cv10_sensitivity)/10

mean_specificity <- sum(cv1_specificity, cv2_specificity, cv3_specificity, cv4_specificity, cv5_specificity, cv6_specificity, cv7_specificity, cv8_specificity, cv9_specificity, cv10_specificity)/10

sum_count_1 <- sum(cv1_count[1], cv2_count[1], cv3_count[1], cv4_count[1], cv5_count[1], cv6_count[1], cv7_count[1], cv8_count[1], cv9_count[1], cv10_count[1])

sum_count_2 <- sum(cv1_count[2], cv2_count[2], cv3_count[2], cv4_count[2], cv5_count[2], cv6_count[2], cv7_count[2], cv8_count[2], cv9_count[2], cv10_count[2])

# 打印结果
print(paste("Accuracy:", round(mean_accuracy, 3)))
print(paste("AUC:", round(mean_auc, 3)))
print(paste("PPV:", round(mean_ppv, 3)))
print(paste("NPV:", round(mean_npv, 3)))
print(paste("Sensitivity:", round(mean_sensitivity, 3)))
print(paste("Specificity:", round(mean_specificity, 3)))
print(paste("Non-GC:", sum_count_1))
print(paste("GC:", sum_count_2))

```


# 4. ROC
## 4.1 prediction and performance
```{r}
# cv1
# 创建ROCR预测对象
pred_cv1 <- prediction(cv1$predicted_prob, cv1$actual)
# 计算AUC
perf_auc_cv1 <- performance(pred_cv1, "auc")
auc_cv1 <- as.numeric(performance(pred_cv1, "auc")@y.values)
slotNames(perf_auc_cv1)
# 创建ROC曲线
perf_roc_cv1 <- performance(pred_cv1, measure = "tpr", x.measure = "fpr")

# cv2
pred_cv2 <- prediction(cv2$predicted_prob, cv2$actual)
perf_auc_cv2 <- performance(pred_cv2, "auc")
auc_cv2 <- as.numeric(performance(pred_cv2, "auc")@y.values)
perf_roc_cv2 <- performance(pred_cv2, measure = "tpr", x.measure = "fpr")

# cv3
pred_cv3 <- prediction(cv3$predicted_prob, cv3$actual)
perf_auc_cv3 <- performance(pred_cv3, "auc")
auc_cv3 <- as.numeric(performance(pred_cv3, "auc")@y.values)
perf_roc_cv3 <- performance(pred_cv3, measure = "tpr", x.measure = "fpr")

# cv4
pred_cv4 <- prediction(cv4$predicted_prob, cv4$actual)
perf_auc_cv4 <- performance(pred_cv4, "auc")
auc_cv4 <- as.numeric(performance(pred_cv4, "auc")@y.values)
perf_roc_cv4 <- performance(pred_cv4, measure = "tpr", x.measure = "fpr")

# cv5
pred_cv5 <- prediction(cv5$predicted_prob, cv5$actual)
perf_auc_cv5 <- performance(pred_cv5, "auc")
auc_cv5 <- as.numeric(performance(pred_cv5, "auc")@y.values)
perf_roc_cv5 <- performance(pred_cv5, measure = "tpr", x.measure = "fpr")

# cv6
pred_cv6 <- prediction(cv6$predicted_prob, cv6$actual)
perf_auc_cv6 <- performance(pred_cv6, "auc")
auc_cv6 <- as.numeric(performance(pred_cv6, "auc")@y.values)
perf_roc_cv6 <- performance(pred_cv6, measure = "tpr", x.measure = "fpr")

# cv7
pred_cv7 <- prediction(cv7$predicted_prob, cv7$actual)
perf_auc_cv7 <- performance(pred_cv7, "auc")
auc_cv7 <- as.numeric(performance(pred_cv7, "auc")@y.values)
perf_roc_cv7 <- performance(pred_cv7, measure = "tpr", x.measure = "fpr")

# cv8
pred_cv8 <- prediction(cv8$predicted_prob, cv8$actual)
perf_auc_cv8 <- performance(pred_cv8, "auc")
auc_cv8 <- as.numeric(performance(pred_cv8, "auc")@y.values)
perf_roc_cv8 <- performance(pred_cv8, measure = "tpr", x.measure = "fpr")

# cv9
pred_cv9 <- prediction(cv9$predicted_prob, cv9$actual)
perf_auc_cv9 <- performance(pred_cv9, "auc")
auc_cv9 <- as.numeric(performance(pred_cv9, "auc")@y.values)
perf_roc_cv9 <- performance(pred_cv9, measure = "tpr", x.measure = "fpr")

# cv10
pred_cv10 <- prediction(cv10$predicted_prob, cv10$actual)
perf_auc_cv10 <- performance(pred_cv10, "auc")
auc_cv10 <- as.numeric(performance(pred_cv10, "auc")@y.values)
perf_roc_cv10 <- performance(pred_cv10, measure = "tpr", x.measure = "fpr")

```

## 4.2 AUC 95% CI
```{r}
# 将 predicted 和 actual 转换为因子并使用相同的水平
Training_Dataset$predicted <- factor(Training_Dataset$predicted, levels = c(0, 1))
Training_Dataset$actual <- factor(Training_Dataset$actual, levels = c(1, 0))

# 计算AUC和95%置信区间
roc_obj <- roc(Training_Dataset$actual, Training_Dataset$predicted_prob)
auc_value <- auc(roc_obj)
ci_value <- ci.auc(roc_obj)

# 打印结果
print(paste("AUC:", round(auc_value, 3)))
print(paste("95% CI:", round(ci_value[1], 3), "-", round(ci_value[3], 3)))

```

## 4.3 plot
```{r}
# 创建数据框并添加标识列
df1 <- tibble(x = perf_roc_cv1@x.values[[1]], y = perf_roc_cv1@y.values[[1]], dataset = "CV1")
df2 <- tibble(x = perf_roc_cv2@x.values[[1]], y = perf_roc_cv2@y.values[[1]], dataset = "CV2")

df3 <- tibble(x = perf_roc_cv3@x.values[[1]], y = perf_roc_cv3@y.values[[1]], dataset = "CV3")
df4 <- tibble(x = perf_roc_cv4@x.values[[1]], y = perf_roc_cv4@y.values[[1]], dataset = "CV4")

df5 <- tibble(x = perf_roc_cv5@x.values[[1]], y = perf_roc_cv5@y.values[[1]], dataset = "CV5")
df6 <- tibble(x = perf_roc_cv6@x.values[[1]], y = perf_roc_cv6@y.values[[1]], dataset = "CV6")

df7 <- tibble(x = perf_roc_cv7@x.values[[1]], y = perf_roc_cv7@y.values[[1]], dataset = "CV7")
df8 <- tibble(x = perf_roc_cv8@x.values[[1]], y = perf_roc_cv8@y.values[[1]], dataset = "CV8")

df9 <- tibble(x = perf_roc_cv9@x.values[[1]], y = perf_roc_cv9@y.values[[1]], dataset = "CV9")
df10 <- tibble(x = perf_roc_cv10@x.values[[1]], y = perf_roc_cv10@y.values[[1]], dataset = "CV10")

# 合并数据框
combined_df <- bind_rows(df1, df2, df3, df4, df5, df6, df7, df8, df9, df10)

combined_df$dataset=factor(combined_df$dataset, levels=c('CV1', 'CV2', 'CV3', 'CV4', 'CV5', 'CV6', 'CV7', 'CV8', 'CV9', 'CV10'))

# Non-GC and GC count
count <- table(Training_Dataset$actual)

pdf('20240925_01_Training_Dataset_ROC_v1.pdf', width = 8, height = 6)
# 绘制图形
ggplot(combined_df, aes(x = x, y = y, color = dataset)) + 
  geom_line(linetype = "solid", linewidth = 2) +
  geom_point(size = 3) +
  theme_bw() +
  labs(color="CV", x="False Positive Rate", y="True Positive Rate", fill = "CV", title = "") + #  (x: 1-Specificity, y: Sensitivity)
  # scale_color_brewer(palette = "Purples") + 
  theme(legend.position = "bottom",
        legend.title = element_text(face = "bold"),
        legend.text = element_text(size = 15),
        axis.title = element_text(face = "bold"))+
  scale_color_manual(values = c('#2C73D2', '#a56ba7', '#e069a6', '#941456', '#fcbc10', '#FF8066', '#01a0a7', '#75c8cc', '#f0d7bc', '#d5b26c'))+
  
  geom_text(aes(x=1, y=0, 
                label=paste0("AUC: ", 
                             round(auc_value, 3),
                             " (",
                             round(ci_value[1], 3),
                             "-",
                             round(ci_value[3], 3),
                             ")"
                             )), 
            hjust="right", vjust="bottom", size=6, color="#000000")+
  geom_text(aes(x=1, y=0.08, 
                label=paste0("GC: ", count[1])), 
            hjust="right", vjust="bottom", size=6, color="#000000")+
  geom_text(aes(x=1, y=0.16, 
                label=paste0("Non-GC: ", count[2])),
            hjust="right", vjust="bottom", size=6, color="#000000")+
  
  # geom_text(aes(x = 1, y = 0.16, label = paste0("Non-GC: ", 228)),
  #           hjust = "right", vjust = "bottom", size = 6, color="black")+
  # geom_text(aes(x = 1, y = 0.08, label = paste0("GC: ", 192)),
  #           hjust="right", vjust="bottom", size=6, color="black")+
  # geom_text(aes(x = 1, y = 0, label = paste0("AUC: ", 0.973, "(0.955-0.988)")),
  #           hjust = "right", vjust = "bottom", size = 6, color="black")+
  theme(axis.text.x = element_text(face="bold", color="black", size=20),
        axis.text.y = element_text(face="bold", color="black", size=20),
        axis.title.x = element_text(face="bold", color="black", size=20),
        axis.title.y = element_text(face="bold",color="black", size=20))
dev.off()

```

## 4.4 Confusion Matrix heatmap
```{r}
# 初始化一个空的混淆矩阵
combined_conf_matrix <- NULL

# 合并混淆矩阵
for (i in 1:10) {
  conf_matrix <- get(paste0("cv", i, "_conf_matrix"))
  if (is.null(combined_conf_matrix)) {
    combined_conf_matrix <- conf_matrix$table
  } else {
    combined_conf_matrix <- combined_conf_matrix + conf_matrix$table
  }
}

# 打印合并后的混淆矩阵
print(combined_conf_matrix)

# 将混淆矩阵转换为数据框格式
conf_matrix_df <- as.data.frame(as.table(combined_conf_matrix))

# 重新命名列名
names(conf_matrix_df) <- c("Prediction", "Reference", "Freq")

conf_matrix_df$Prediction <- factor(conf_matrix_df$Prediction, levels = c("0", "1"))

pdf('20240925_01_Training_Dataset_Heatmap_v1.pdf', width = 8, height = 6)
ggplot(data = conf_matrix_df, aes(x = Prediction, y = Reference)) +
  geom_tile(aes(fill = Freq), color = "#FFFFFF") +
  geom_text(aes(label = Freq), vjust = 1, size = 10) + # 调整数字的大小为15
  scale_fill_gradient(low = "#FFFFFF", high = "#d62a56") +
  theme_minimal() +
  labs(title = "Training Dataset", x = "Predicted", y = "Actual") +
  scale_x_discrete(labels=c("0"="Non-GC", "1"="GC")) +
  scale_y_discrete(labels=c("0"="Non-GC", "1"="GC")) +
  theme(legend.position = "right",
        legend.title = element_text(face = "bold", size = 15),
        legend.text = element_text(size = 15),
        axis.title = element_text(face = "bold", size = 20),  # 调整轴标题字号
        axis.text.x = element_text(face = "bold", color = "black", size = 20),  # 调整x轴标签字号
        axis.text.y = element_text(face = "bold", color = "black", size = 20),  # 调整y轴标签字号
        plot.title = element_text(face = "bold", color = "black", size = 20))  # 调整图标题字号

dev.off()

```

